# 煤矿企业专项储备资本化减少的范围？

提问人：liujingli3 时间：2012-01-09 18:15:28
本人理解专项储备-安全费应为安全生产方面的资金投入，维简费应为维修费等。近期审计某煤矿企业，将综采车间建设成本全部做为专项储备-安全费的资本化支出。自己认为这是企业正常生产的资本投入，与安全费用无关，不应冲销，但又找不着相关依据。该不该做为安全费的资本化支出呢？

回答人：chenyiwei
安全费支出的范围在财企[2006]478号文中有规定，不应任意扩大解释。如对一些确实不清楚的问题有争议的，可咨询当地主管财政、安全生产监督管理部门。